臺灣高等法院高雄分院刑事判決　　　　94年度上訴字第1628號
上　訴　人
即　被　告　甲○○
上列上訴人因違反毒品危害防制條例案件，不服臺灣高雄地方法
院94年度訴字第2248號中華民國94年9 月29日第一審判決（起訴
及移送併辦案號：臺灣高雄地方法院檢察署94年度毒偵字第4229
、4773號），提起上訴，（移送本院併辦案號：同署94年度毒偵
字第8838號）本院判決如下：
     主  文
原判決撤銷。
甲○○連續施用第一級毒品，累犯，處有期徒刑拾月。
扣案之第一級毒品海洛因壹包（淨重零點零肆公克、空包裝重零
點零公克）、壹包（毛重零點貳公克）均沒收銷燬之。
     事  實
一、甲○○於民國（下同）81年因違反肅清煙毒條例及麻醉藥品
    管理條例案件，經原審法院判處應執行有期徒刑3 年4 月確
    定，於83年2 月6 日假釋出獄，復於假釋中之83年及84間因
    違反肅清煙毒條例案件，經該院分別判處有期徒刑3 年3 月
    及3 年6 月確定，並經撤銷先前之假釋而應執行殘刑1 年3
    月29日，而於84年2 月8 日入監執行3 罪，並於87年9 月3
    日縮短刑期假釋出監並交付保護管束，於91年11月26日假釋
    期滿未經撤銷，以執行完畢論。又前因施用毒品案件，經原
    審法院以93年度毒聲字第1249號裁定送觀察、勒戒後，認有
    繼續施用毒品之傾向，再經該院以93年度毒聲字第1539號裁
    定令入戒治處所施以強制戒治1 年，並於94年3 月17日強制
    戒治期滿釋放，經台灣高雄地方法院檢察署檢察官於94年4
    月19日以94年度戒毒偵字第159 號不起訴處分確定。詎甲○
    ○於強制戒治執行完畢釋放後5 年內另基於施用第一級毒品
    之概括犯意，自94年3 月22日早上某時起至94年9 月2 日上
    午10時許止，先後在高雄市愛河公園廁所等處，每隔2 天即
    以針筒注射或以在香菸中摻入海洛因之方式施用第一級毒品
    多次。嗣為警先於94年3 月23日17時30分許，請其至高雄市
    政府警察局鹽埕分局五福四路派出所採尿而悉上情；復於94
    年5 月5 日17時40分許，為警在高雄市○○區○○路31號查
    獲，並扣得第一級毒品海洛因1 小包（淨重0 點04公克，空
    包裝重0 點30公克）。又於94年9 月2 日，在高雄市○○區
    ○○街6 巷8 號前查獲，並扣得海洛因1 小包（毛重0.2 公
    克）。
二、案經高雄市政府警察局埕分局移送台灣高雄地方法院檢察
    署檢察官偵查起訴及移送原審暨本院併案審理。
     理  由
一、上揭事實，業據上訴人即被告甲○○（下稱被告）於本院審
    理中坦承不諱，且被告於94年3 月23日、5 月5 日及9 月2
    日為警查獲後採集之尿液，經送高雄市立凱旋醫院檢驗結果
    ，均呈第一級毒品海洛因代謝後嗎啡之陽性反應，此有該院
    94 年4月4 日00000000號、同年5 月16日00000000號及同年
    9 月12日0000000 號濫用藥物尿液檢驗報告共3 紙在卷足稽
    ，並有扣案之白粉1 包（淨重0.04公克、空包裝重0.30公克
    ）及另1 包（毛重0.2 公克）足資佐證。而前者之白粉經送
    調查局鑑驗結果，確有海洛因，亦有該局調科壹字第220020
    814 號鑑定通知書在卷可考；後者之白粉，亦經被告供陳與
    前者相同，亦為海洛因無誤，足認被告之自白核與事實相符
    應堪採信。又被告前因施用毒品案件，經原審法院以93年度
    毒聲字第1249號裁定送觀察、勒戒後，認有繼續施用毒品之
    傾向，再經該院以93年度毒聲字第1539號裁定令入戒治處所
    施以強制戒治1 年，並於94年3 月17日強制戒治期滿釋放，
    經台灣高雄地方法院檢察署檢察官於94年4 月19日以94年度
    戒毒偵字第159 號不起訴處分確定，詎被告竟不知悔改，於
    經強制戒治執行完畢釋放確定後之5 年內竟再施用第一級毒
    品海洛因等情，有臺灣高等法院被告前案紀錄表及被告刑案
    資料查註紀錄表等資料在卷可稽。是本件事證已甚明確，被
    告犯行洵堪認定，應予依法論科。
二、按海洛因係屬毒品危害防制條例第2 條第2 項第1 款所稱之
    第一級毒品，是被告施用海洛因之行為，係犯該條例第10條
    第1 項之施用第一級毒品罪。被告持有第一級毒品海洛因，
    嗣進而施用之，持有之低度行為應為施用之高度行為所吸收
    ，不另論罪。又被告連續施用第一級毒品之犯行，時間緊接
    、手法相同，觸犯構成要件相同之罪名，顯係基於概括犯意
    為之，為連續犯，依刑法第56條之規定以一罪論，並加重其
    刑，檢察官雖僅就94年3 月23日17時30分許起回溯24小時內
    某時被告施用海洛因之犯行起訴（被告於原審已自白係94年
    3 月22日施用海洛因），惟其餘部分被告施用海洛因之行為
    ，因與起訴部分有連續犯之裁判上一罪關係，為起訴效力所
    及，本院自得一併審理。又被告於81年因違反肅清煙毒條例
    及麻醉藥品管理條例案件，經原審法院判處應執行有期徒刑
    3 年4 月確定，於83年2 月6 日假釋出獄，復於假釋中之83
    年及84間因違反肅清煙毒條例案件，經該院分別判處有期徒
    刑3 年3 月及3 年6 月確定，並經撤銷先前之假釋而應執行
    殘刑1 年3 月29日，而於84年2 月8 日入監執行3 罪，並於
    87 年9月3 日縮短刑期假釋出監並交付保護管束，於91年11
    月26日假釋期滿未經撤銷，以執行完畢論等情，有臺灣高等
    法院被告前案紀錄表及臺灣高雄地方法院檢察署刑案資料查
    註紀錄表各1 份可按，其於5 年內再犯本件有期徒刑以上之
    罪，為累犯，應依法加重其刑，並依法遞加之。
三、原審予以論罪科刑，固非無見；然查被告於94年5 月5 日被
    查獲後，仍繼續施用海洛因至同年9 月2 日為止，已如前述
    ，原審就被告94年5 月5 日後施用海洛因之犯行未及一併論
    究，自有未洽；被告上訴請求一併予以審理，非無理由，應
    由本院將原判決撤銷；爰審酌被告前已有施用毒品之不良素
    行，歷經強制戒治後，猶施用第一級毒品海洛因，顯見意志
    不堅，且有失政府制定毒品危害防制條例之立法美意，本不
    宜寬貸，惟念其施用毒品乃自戕一己之身體健康，並具有病
    患性人格之特質，行為本身對社會所造成之危害並非直接、
    鉅大，且犯後終知能坦承犯行等一切情狀，量處如主文第2
    項所示之刑。94年5 月5 日查獲扣案之第一級毒品海洛因1
    包係查獲之毒品，且該包裝袋與其內毒品業已無法析離，應
    同視為第一級毒品無訛，同年9 月2 日查獲扣案之海洛因1
    包，均應依毒品危害防制條例第18條第1 項前段規定宣告沒
    收銷燬之，至於送驗耗費之海洛因部分，既已滅失不存在，
    自無宣告沒收銷燬之必要，附此敘明。
據上論斷，應依刑事訴訟法第369 條第1 項前段、第364 條、第
299 條第1 項前段，毒品危害防制條例10條第1 項、第18條第1
項前段，刑法第11條前段、第56條、第47條，判決如主文。
本案經檢察官許月雲到庭執行職務。
中　　華　　民　　國　　94　　年　  12　　月　　20　　日
                  刑事第四庭    審判長法  官  蕭權閔
                                      法  官  林水城
                                      法  官  陳吉雄
以上正本證明與原本無異。
如不服本判決應於收受本判決後10日內向本院提出上訴書狀，其
未述上訴理由者，並得於提起上訴後10日內向本院補提理由書
狀（均須按他造當事人之人數附繕本)「 切勿逕送上級法院」。
中　　華　　民　　國　　94　　年　　12　　月　　22　　日
                                書   記　 官  梁美姿
附錄本判決論罪之法條：
毒品危害防制條例第10條第1項
施用第一級毒品者，處 6 月以上 5 年以下有期徒刑。
                                                      Ｆ
